臺灣臺中地方法院刑事判決　　　　　　　　　　　　　九十一年度訴字第九八六號
　　公　訴　人　台灣台中地方法院檢察署檢察官
　　被　　　告　甲○○
右列被告因毒品危害防制條例等案件，經檢察官分別提起公訴（九十一年度毒偵字第
三○三號、九十一年度偵字第七一七九號、第八五三二號），本院合併審理判決如左
：
    主  文
甲○○連續施用第一級毒品，累犯，處有期徒刑拾月。扣案之海洛因壹小包（淨重零
點參零公克，包裝重零點參零公克）沒收銷燬之；又連續竊盜，累犯，處有期徒刑參
月。應執行有期徒刑壹年。扣案之海洛因壹小包（淨重零點參零公克，包裝重零點參
零公克）沒收銷燬之。
    事  實
一、甲○○前於民國（下同）八十五年間，因違反肅清煙毒條例等案件，經本院以八
    十五年度訴字第一二二○號判決判處有期徒刑二年四月，經台灣高等法院台中分
    院以八十五年度上訴字第一八二六號上訴駁回確定，而於八十七年三月五日假釋
    付保護管束，於八十八年五月二十二日假釋期滿執行完畢。復因施用毒品案件，
    經依本院八十八年毒聲字第六○○七號裁定送觀察、勒戒後，認有繼續施用毒品
    之傾向，再依本院八十八年度毒聲字第六六二六號裁定令入戒治處所施以強制戒
    治一年，於強制戒治期滿三月後，經評定為合格，認無繼續戒治之必要，經依本
    院八十九年度毒聲字第二一四一號裁定停止戒治，所餘戒治期間付保護管束，嗣
    因其於上開保護時間，再行施用毒品，經本院以八十九年度毒聲字五○三○號裁
    定撤銷前開停止戒治付保護管束，繼續執行上揭強制戒程序，於九十年十二月六
    日戒治期滿，經台灣台中地方法院檢察署檢察官以九十年度戒毒偵字第六一四號
    不起訴處分確定。詎復基於概括之犯意，自九十一年一月初某日起至九十一年六
    月十一日某時止，在台中縣大雅鄉○○村○○路○段八九號住處及臺中市○區○
    ○路二段一二六巷四十三號五樓等處所，以將海洛因溶解於水中注射之方式，連
    續施用第一級毒品海洛因多次。嗣為警於九十一年一月二十日十五時許，在臺中
    市○區○○路一段二五三之七號前盤檢查獲，並扣得海洛因一小包（淨重○‧三
    ○公克，包裝重○．三○公克）。
二、又甲○○基於意圖為自己不法所有之概括犯意，先於九十年十二月十三日十五時
    許，在台中縣大雅鄉○○路二八一號前，發現劉廣華未將車門上鎖，認有機可乘
    ，以徒手之手式，竊取劉廣華置於其所有車牌號碼Ｖ九─九六五三號自用小貨車
    內之ＭＯＴＯＲＯＬＡ廠牌Ｐ七三八九Ｉ型號，序號000000000000
    000號行動電話一支（含ＳＩＭ卡一張）。得手後，即將行動電話內之ＳＩＭ
    卡丟棄，再將該行動電話持至不知情之吳靜婷所經營位在台中市○○路○段六六
    號一樓之「千禧通訊行」，向不知情之店員劉昆志謊稱該行動電話為其所有，而
    變賣一千三百元牟利。復承前開犯意，於九十一年四月二十六日十三時十許，至
    台中縣大雅鄉○○路○段二百零三之一一號前，趁林進財未將車門上鎖，徒手之
    方式，竊取林進財所有放置於車牌號碼ＢＳ─八八三號拖吊車內置物箱上之ＭＯ
    ＴＯＲＯＬＡ廠牌Ｖ八○八八型號之行動電話一支（含ＳＩＭ卡一張）。得手後
    正欲離去現場時，為警盤查而當場查獲。
二、案經台中市警察局第一分局、桃園縣警察局桃園分局及台中縣警察局豐原分局報
    告臺灣臺中地方法院檢察署檢察官偵查起訴。
    理  由
一、訊據被告甲○○對右揭事實坦承不諱，就施用毒品之部分，被告於九十一年一月
    二十日為警查獲時所採集之尿液，經送檢驗結果確呈嗎啡陽性反應，有台中市衛
    生局煙毒尿液檢驗成績書乙紙在卷足憑，且扣案之不明毒品一包，經送法務部調
    查局鑑定結果，確為第一級毒品海洛因無訛，有該局九十一年二月二十五日調科
    壹字第一二○○一一三二四號鑑定通知書乙紙附卷可佐，足見被告前揭施用毒品
    之自白確與事實相符；就竊盜部分，上揭事實業據被害人劉廣華、林進財於警訊
    中所指述綦詳，核與證人劉昆志於偵查中所證述之情節相符，且有行動電話讓渡
    切結書、贓物認領收據各乙紙、照片一幀附卷可稽，則被告前開自白亦與事實相
    符。本件事證明確，被告犯行洵堪認定，應予依法論科。
二、被告甲○○前經觀察、勒戒後，認有繼續施用毒品傾向，經送強制戒治期滿，業
    經臺灣臺中地方法院檢察署檢察官不起訴處分確定，有該不起訴處分書一紙在卷
    足參，則其再犯施用第一級毒品部分，係屬二犯，不適用先行裁定送觀察、勒戒
    之規定，而應逕予論罪科刑。是核被告上揭所為，係犯毒品危害防制條例第十條
    第一項施用第一級毒品罪、刑法第三百二十條第一項竊盜罪。被告為施用海洛因
    而持有海洛因之低度行為，已為施用之高度行為所吸收，爰不另論罪。被告先後
    多次施用第一級毒品海洛因，及竊盜之犯行，均時間緊接，且觸犯構成要件相同
    之罪，顯係各基於概括犯意反覆為之，爰分別依刑法第五十六條連續犯之規定，
    論以一罪，並加重其刑。被告於九十一年一月初日某起（公訴人起訴之部分外）
    至九十一年六月十一日止施用第一級毒品部分，雖未據公訴人起訴，但與公訴人
    已起訴並經論罪之部分有連續犯之關係，屬裁判上一罪，本院自得併予審理。又
    被告前於八十五年間，因違反肅清煙毒條例等案件，經本院以八十五年度訴字第
    一二二○號判決判處有期徒刑二年四月，經台灣高等法院台中分院以八十五年度
    上訴字第一八二六號上訴駁回確定，而於八十七年三月五日假釋付保護管束，於
    八十八年五月二十二日假釋期滿執行完畢等情，有臺灣臺中地方法院檢察署刑案
    資料查註紀錄表及台灣高等法院被告全國前案紀錄表在卷可參，其於刑之執行完
    畢後，五年以內再犯本件有期徒刑以上之罪，均為累犯，爰各依刑法第四十七條
    規定，遞加重其刑。另被告所犯施用第一級毒品罪、竊盜罪二罪之間，犯意各別
    ，行為互殊，應予分論併罰。爰審酌被告品性不良，前因施用毒品犯行，甫經觀
    察、勒戒，並送強制戒治期滿後為不起訴處分，竟猶故態復萌，再施用毒品海洛
    因不輟，無視於毒品對於自身健康之戕害及國家對於杜絕毒品犯罪之禁令，惡性
    非輕，及為自己之私，而竊取他人財物，然考及犯罪所生之危害非鉅，且其犯後
    坦承犯行，顯見其尚有悔意等一切情狀，分別量處如主文所示之刑，並定其應執
    行刑，以示懲儆。至扣案之海洛因一小包（淨重○．三○公克，包裝重○．三○
    公克），係屬違禁物，應依毒品危害防制條例第十八條第一項前段之規定，沒收
    銷燬之。
據上論斷，應依刑事訴訟法第二百九十九條第一項前段，毒品危害防制條例第十條第
一項、第十八條第一項前段、第二十三條第二項，刑法第十一條前段、第五十六條、
第三百二十條第一項、第四十七條、第五十一條第五款，罰金罰鍰提高標準條例第一
條，判決如主文。
中      華      民      國      九十一      年      七      月  二十四  日
                                     臺灣臺中地方法院刑事第六庭
      法  官  劉麗瑛
右正本證明與原本無異。
如不服本判決，應於送達後十日內向本院提出上訴狀 （須附繕本） ，上訴於台灣高等
法院台中分院。
                                         書記官
中      華      民      國      九十一      年      七      月  二十四  日
附錄論罪科刑法條
中華民國刑法第三百二十條
意圖為自己或第三人不法之所有，而竊取他人之動產者，為竊盜罪，處五年以下有期
徒刑、拘役或五百元以下罰金。
意圖為自己或第三人不法之利益，而竊佔他人之不動產者，依前項之規定處斷。
前二項之未遂犯罰之。
毒品危害防制條例第十條
施用第一級毒品者，處六月以上五年以下有期徒刑。
施用第二級毒品者，處三年以下有期徒刑。
